臺灣高等法院臺南分院刑事裁定　　　　　　九十一年度毒抗字第二五三號　　　Ｃ
　　　抗　告　人
　　　即　被　告　甲　○　○
右列抗告人因觀察、勒戒案件，不服臺灣臺南地方法院中華民國九十一年七月十六日
裁定（九十一年度毒聲字第一○九一號）提起抗告，本院裁定如左：
      主      文
抗告駁回。
      理      由
一、本件抗告意旨略以：抗告人發誓絕對未吸食任何毒品。因警方通知問話之際，母
    親病危後去世，故未前往。後岳父死亡，尚未過頭七又通知問話，抗告人按時前
    往，但心裡很難平衡，乃與警員發生爭執，不想警員會公報私仇，初次說驗尿結
    果無陽性反應，第二次竟然說陽性反應。抗告人沒有吸毒是事實，為此具狀抗告
    ，並請求與警員一同測謊云云。
二、經查：
  (1)原審以抗告人甲○○於民國九十一年三月十一日十八時許回溯前二十六時內之某
    時，在不詳地點，施用第一級毒品海洛因，為警於上揭時間，在臺南縣麻豆鎮○
    ○路六號查獲。抗告人於偵查中否認有於上開時間施用第一級毒品之犯行，辯稱
    ：伊當日服用安眠藥及感冒藥，並末施用毒品云云。然其經警查獲時，為警於九
    十一年三月十一日十八時許所採尿液，經送臺南縣衛生局免疫分析法篩驗，再以
    氣相層析質譜儀確認結果確呈嗎啡陽性反應，有該局九十一年五月二日尿液檢驗
    成績書一紙在卷足稽。按抗告人被查獲施用之毒品係海洛因，海洛因施打入人體
    ，經代謝作用後可分解生成嗎啡，最後是以嗎啡形態排於尿液中，故抗告人尿液
    檢驗結果係嗎啡反應。再按海洛因經注射入人體後，約百分之八十於二十四小時
    內自尿液中排出，尿液中能否驗出嗎啡陽性反應與其投與量、投與途徑、採尿時
    閒、個人體質及檢驗方法之靈敏度有關，國外曾有文獻報導注射六毫克之海洛因
    鹽酸鹽，其代謝物嗎啡之平均可檢出時限約為二十六小時，業據行政院衛生署藥
    物食品檢驗局八十一年九月八日（八一）藥檢一字第八一一四八八五號函敘明白
    ，足認抗告人於為警查獲採尿前二十六小時內確有施用海洛因之犯行，其所辯顯
    係卸責之詞，不足採信。故依毒品危害防制條例第二十條第一項及觀察勒戒處分
    執行條例第三條第一項規定，裁定將抗告人送勒戒處所觀察、勒戒。
  (2)抗告人空言否認有何施用毒品之犯行，辯稱是警員公報私仇云云。惟查抗告人尿
    液係經臺南縣衛生局以酵素免疫分析法（ＥＩＡ）篩檢及氣相層析質譜儀（GC／
    MS）做確認，均呈嗎啡陽性反應，此非員警所得加以構陷。又氣相層析質譜儀（
    GC/MS gaschro-ma tography／massspectrometry）乃目前就藥物篩檢結果必須
    進一步確認時所最常採用之確認方法，因此在良好的操作條件之下，以氣相層析
    質譜儀作藥物及其代謝物之定性及定量分析，幾乎不會有偽陽性反應產生。綜上
    所述，抗告人所辯，不足採信，其確有施用海洛因之犯行已足堪認定。原審裁定
    將其送觀察、勒戒，於法並無不合。本件抗告為無理由，應予駁回。
三、據上論斷，應依刑事訴訟法第四百十二條，裁定如主文。
中    華    民    國      九十一      年      九      月      五        日
                                  臺灣高等法院臺南分院刑事第五庭
                                      審判長法官  鄭    文    肅
                                            法官  陳    珍    如
                                            法官  黃    三    哲
右正本證明與原本無異。
不得再抗告。
                                      法院書記官  陳    淑    貞
中    華    民    國      九十一      年      九      月      九        日
